【裁判字號】    98,交聲,2010
【裁判日期】    980729
【裁判案由】    聲明異議
【裁判全文】
臺灣高雄地方法院交通事件裁定        98年度交聲字第2010號
原處分機關  交通部公路總局高雄區監理所
法定代理人  劉育麟
異  議  人  甲○○
即受處分人
            乙○○
上列異議人等因違反道路交通管理處罰條例案件，對於交通部公
路總局高雄區監理所民國98年6 月25日所為之處分（高監自裁字
第裁80-B00000000、80-BO00000000 號）聲明異議，本院裁定如
下：
    主  文
原處分撤銷。
甲○○、乙○○均不罰。
    理  由
一、原處分意旨略以：異議人即受處分人甲○○於民國98年4 月
    12日凌晨2 時38分許駕駛之車牌號碼3151-TG 號自用一般小
    客車（車主乙○○），沿高雄市○○路路段上，有2 輛以上
    汽車共同在道路上以危險方式駕駛之違規，經警錄影蒐證後
    ，掣單舉發，爰依道路交通管理處罰條例第43條第3 項規定
    ，裁處異議人甲○○罰鍰新臺幣（下同）3 萬元，吊銷駕駛
    執照，及施以道路安全講習；並依道路交通管理處罰條例第
    43條第4 項規定，裁處異議人乙○○吊扣汽車牌照3 個月等
    語。
二、異議意旨略以：異議人甲○○與其他同行友人聚餐後，沿高
    雄市○○路段由西往東行駛，依序行駛於前揭路段之內側及
    外車道，沿途上並無與其他車輛共同在道路上以危險方式駕
    駛之違規情事，且舉發單位並未以科學儀器測速，無以證明
    其等有超速危險駕駛之行為，爰依法聲明異議等語；異議人
    乙○○則以甲○○並無危險駕駛之違規，爰依法聲明異議等
    語。
三、按2 輛以上之汽車共同在道路上蛇行或以其他危險方式駕車
    或在道路上競駛、競技者，處汽車駕駛人3 萬元以上9 萬元
    以下罰鍰，並當場禁止其駕駛及吊銷其駕駛執照；汽車駕駛
    人有第3 項行為者，並吊扣該汽車牌照3 個月；汽車駕駛人
    ，違反第3 項規定者，應接受道路交通安全講習；汽車駕駛
    人，曾依前開規定吊銷駕駛執照者，3 年內不得考領駕駛執
    照，道路交通管理處罰條例第43條第3 項、第4 項前段、第
    5 項前段、第24條第1 項第3 款、第67條第2 項前段分別定
    有明文。次按法院受理有關交通事件，準用刑事訴訟法之規
    定，道路交通管理處罰條例第89條前段亦有明定。故法院於
    審理行為人違反道路交通管理處罰條例之案件，為事實之認
    定時，如就原處分機關所認定之行為人違規事實仍有合理之
    懷疑，即應依刑事訴訟法之罪疑有利於被告之原則，對受處
    分人為有利之認定。
四、按異議人甲○○對於在前揭時、地，與其他多輛馬自達同款
    之車輛先在自立路段集結後，沿中正路段同行至中正交流道
    之事實，並未爭執（本院卷第25頁），核與證人即取締員警
    張振康於本院具結證稱當天該車隊先在自立路聚集後，沿中
    正路段由西往東行駛（本院卷第26頁）、證人洪睿駿於本院
    審理時具結證稱當天大家先到高雄市○○路附近吃東西，並
    將車輛停在路旁，隨後沿中正路由西往東行駛至中正交流道
    各自離開等語（本院卷第28至29頁）相符，是異議人甲○○
    在前揭時、地，駕駛車牌號碼3151-TG 號自用一般小客車，
    與其他多輛馬自達同款車輛同行之事實，應堪認定。
五、另從本院勘驗警方提供之錄影光碟，勘驗結果顯示：錄影帶
    一開始畫面顯示有多輛同款車集結在自立路，隨後該車隊由
    北往南依序行駛至中正路口後左轉，沿中正路由西往東行駛
    在內外2 車道上，一直行駛到中正交流道後，部分車輛左轉
    上交流道往北行駛，部分車輛右轉往南行駛，部分車輛直行
    往鳳山方向行駛，沿途除車牌號碼8551-PX 之自用小客車在
    中正路、民族路口有闖紅燈，及車牌號碼ZR-728 6之自用小
    客車在中正地下道有跨越雙白線之違規行為外，其餘車輛均
    有遵照燈光號誌之指示行駛，且在中正路、林森路口，中正
    路、民族路口，及中正路、福德路口，停等紅燈，有本院98
    年7 月27日勘驗筆錄在卷可稽（本院卷第27頁），足見異議
    人所駕前揭車輛行駛時，有遵守交通規則停等紅燈，行駛方
    式亦未見有飆速、競技行駛等危險行為。
六、證人即取締員警張振康雖證稱當時該車隊時速約7 、80公里
    以上等語。惟查，從上開勘驗光碟內容，並無法清楚判斷警
    方取締本件違規時，當時車速究竟為何，且證人洪睿駿於本
    院則證稱當時時速約50公里左右（本院卷第29頁），參以當
    時該車隊行駛中正路段期間，大多尚能及時依照燈光號誌停
    等紅燈，顯見當時車速應在規定速限之內，而無超速、競駛
    之情。又前揭車隊在路面行駛時，本可依規定在內、外側車
    道行駛，倘無刻意阻止其他車輛行駛之情，自難率認此行駛
    方式係屬占用車道，更有何危害交通安全之虞，自非危險駕
    駛。
七、綜上，舉發單位所為之舉證，並無積極證據足資證明異議人
    甲○○、乙○○確有前揭違規事實。原處分機關對於異議人
    甲○○裁處3 萬元，吊銷駕駛執照，及施以道路安全講習，
    及對異議人乙○○裁處吊扣汽車牌照3 個月之處分，尚有未
    洽，應由本院將原處分撤銷，並另為不罰之諭知。
據上論斷，應依道路交通案件處理辦法第20條前段，裁定如主文
。
中    華    民    國    98    年    7     月    29    日
                  交通法庭    法  官  曾仁勇
以上正本證明與原本無異。
如不服本裁定，應於收受送達後5 日內向本院提出抗告狀。
中    華    民    國    98    年    7     月    30    日
                              書記官  王紀芸


司法院資訊處製作；財團法人民間司法改革基金會備份。
